【裁判字號】    91,訴,338
【裁判日期】    920704
【裁判案由】    偽造文書等
【裁判全文】
台灣雲林地方法院刑事判決                         九十一年度訴字第三三八號
    公  訴  人  台灣雲林地方法院檢察署檢察官
    被      告  乙○○
右被告因偽造文書等案件，經檢察官提起公訴（九十年度偵字第四八七一號），本院
判決如左：
    主  文
乙○○共同連續行使偽造私文書，足以生損害於他人，處有期徒刑拾月，在如附表所
示八份簽帳單（均二聯式）上所偽簽之「甲○○」簽名，均沒收；又傷害人之身體，
處有期徒刑貳月；應執行有期徒刑拾壹月。
    事  實
一、乙○○，原為何芳儀之男朋友，竟意圖為自己不法所有之概括犯意，先於民國（
    下同）九十年六月二十日前不詳時間，在雲林縣虎尾鎮新吉里新吉一三六之六八
    號甲○○（即何芳儀之姊）之住處，竊取甲○○所有之美商花旗銀行股份有限公
    司所發行卡號為：0000-0000-0000-0000之VAIS金卡乙張，得手後旋即與一不詳
    姓名成年女子，互為犯意聯絡，共同基於行使偽造私文書詐欺取財之概括犯意，
    持該信用卡，如附表所示時、地，於九十年六月二十日至六月二十一日間至雲林
    縣斗六市○○路○段二七五號「桂田通運實業股份有限公司」之「桂田加油站」
    、嘉義市「遠東百貨股份有限公司嘉義分公司」、不詳地點之「旺角皮鞋店」、
    「YU-ZHANJEWELRYR鈺層銀樓」商店及「長憶護膚店（女人花男女美容護膚店）
    」等特約商站店分別消費、購物，並由該不詳姓名成年女子於各次消費之簽帳單
    （二聯式）上連續偽簽「甲○○」之署名於簽帳單，以示係由甲○○之名義具領
    各項消費商品及服務所應支付相當代價之證明，完畢後再將之交還予商家收執，
    致使諸等商店之員工陷於錯誤，誤以為該不詳姓名成年女子係真正持卡人，而將
    商品交付或接受其消費，足以生損害於甲○○，並使發卡銀行因而陷於錯誤，代
    墊上述消費款項，總計共消費新台幣（下同）一萬五千四百十九元。嗣甲○○接
    獲上開銀行之繳款通知書，循線查獲當日至「桂田加油站」加油之汽車為乙○○
    所有車牌號碼５Ｍ－６９０９號自用小客車，始悉上情。甲○○遂於九十年九月
    三十日晚間近同年十月一日零時許在其住處詢問乙○○為何盜刷其信用卡時，乙
    ○○即出手毆打甲○○，致甲○○受有臉部挫傷及擦傷、右膝擦傷等傷害。
二、案經甲○○訴由雲林縣警察局虎尾分局報請台灣雲林地方法院檢察署檢察官偵查
    起訴。
    理  由
一、除證人蘇育琥即戊○○的警訊筆錄外，被告、檢察官同意本案其餘證人審判外陳
    述，得為證據，在此先行說明。
二、被告否認故意毆打甲○○，辯稱雙方只是在推擠云云。然而：(一)甲○○於九十年
    十月一日受有臉部挫傷及擦傷、右膝擦傷等傷害，有財團法人天主教若瑟醫院診
    斷證明書一件在卷可證（分局卷）。(二)甲○○指訴「‧‧結果乙○○卻反而翻臉
    ，將我打傷，是用拳頭將我打傷的。」（分局卷）何芳儀於檢察官訊問時結證稱
    「我姐問他信用卡之事，他就伸手毆打我姐，當時我站在他們二人中間，我姐好
    像撞到東西跌倒在地上，他打我姐之時，我姐有用手去擋，我姐的眼鏡也壞了，
    而我姐跑到樓上房間，他還追到樓上踹房門。」（偵查卷第三六頁）(三)有了爭執
    ，為何會克制到只是「推擠」？而「推擠」何以會造成臉部挫傷、擦傷？從而，
    法官認為何芳儀的證詞可採。
三、關於甲○○信用卡的失竊、遭盜刷：
    (一)甲○○信用卡的失竊、遭盜刷，業據甲○○指證甚明，且有花旗ＶＩＳＡ金卡
      月結單影本一張、簽帳單影本八張在卷可證（分局卷）。
    (二)「甲○○」為女性名字，而簽帳單上的筆跡又不像被告乙○○的筆跡，因而如
      果不是乙○○被誤會，就是在盜刷的過程有一位女性共犯，該女性共犯負責出
      面簽帳。
    (三)承辦本案之警察會找上乙○○的原因，在於桂田加油站的簽帳單上出現被告所
      有５Ｍ－６９０９號自用小客車車號。而該加油站站長蘇育琥即戊○○作證該
      簽帳單上記載有上述車號，是加油員記載的，代表刷卡時是這部車到桂田加油
      站加油（本院卷第二０頁）。
    (四)乙○○否認盜取甲○○信用卡使用，其前後辯解如左：
      九十年十月八日警察訊問時，供稱（分局卷）：
        問：於九十年六月二十日十四時三十五分，你所有５Ｍ－６９０９號自小客
            車在何處？有無失竊？
        答：我不知道。沒有失竊。
        問：經警方調閱甲○○被盜刷之信用卡簽帳單中，有一張是登記車號５Ｍ－
            ６９０９號自小客車號牌，於九十年六月二十日十四時三十五分在斗六
            市桂田加油站所簽帳的簽帳單，是否為你前去消費的？你如何解釋？
        答：不是我去消費的。我不知道。
      九十年十二月十七日檢察官訊問時，供稱（偵查卷第七－八頁）：
        問：九十年六月二十日下午二時多你在做何事？
        答：沒有印象。
        問：九十年六月二十日下午二時多，你有無將車借給別人，或失竊？
        答：均沒有，只是車牌有掉落在附近。
        問：九十年六月二十日車子借給何人？
        答：沒有借給別人。
      九十二年一月二十二日審理中，卻改稱（本院卷第一三頁）：
        問：信用卡部分有何說明？
        答：也不是我盜刷，那時是開保全公司，公司剛成立，那車子是我的，信用
            卡上面刷卡的車牌號碼是我的，我的車子放在公司給員工使用，當時沒
            有保全車，當檢察官問我時，當時車子借給誰，我說不曉得，因為無從
            查起。
      九十二年三月十日補稱「甲○○的筆錄上面所說的情形當時因為我跟他妹妹
        論及婚嫁，所以這件事情儘量想壓抵，當時我並不知道車子是借給誰，因為
        我有請業務員，這台車子除了甲○○、及他男友、何芳儀的弟弟何秉翰常常
        去找我，有時候跟我借車，我車子放在公司，我那時候的車子隨便借人，事
        情發生是在何芳儀家，且事情過了二天才報案的，事情發生之後他跑到台北
        去，我去找他看事情如何處理，他回來之後人一百八十度轉變，何芳儀好像
        跟我有很大的深仇，我也已經叫他母親為媽媽，怎麼可能為這小事去偷他的
        信用卡，且當時我公司的工作已經很忙，怎麼可能會去做這樣的事情，且我
        爸爸是老師，且事後我媽媽有去找他們說。」（本院卷第二一頁）
    (五)乙○○前後供詞一再更改，讓人難以捉摸到底那一次說的才是真的。而甲○○
      的弟弟何秉翰、甲○○的前男友賴國偉均否認向乙○○借過車（本院卷第三五
      －三八頁）。法官因而認為，乙○○的辯解並不值得採信。
    (六)綜上所述，法官認為，乙○○利用與何芳儀交往的方便，獨自竊取甲○○的上
      述信用卡，並與一位女性共犯盜刷信用卡。
四、(一)被告乙○○所為竊取信用卡之行為，觸犯刑法第三百二十條第一項竊盜罪。(二)
    其與該不詳姓名成年女子，偽簽「甲○○」之署押於簽帳單上，持以詐購貨品之
    行為，係犯同法第二百十六條、第二百十條行使偽造私文書罪、第三百三十九條
    第一項之詐欺取財罪。其中偽造署押之行為為偽造私文書之一部分，偽造私文書
    則為行使行為所吸收，均不另論罪。(三)其毆打甲○○成傷的行為，觸犯同法第二
    百七十七條第一項傷害人之身體罪。(四)就所犯行使偽造私文書罪、詐欺取財罪部
    分，與該不詳姓名成年女子，有犯意聯絡行為分擔，均為共同正犯。(五)其所犯竊
    盜罪、行使偽造私文書罪、詐欺取財之間，有方法結果之牽連關係，為牽連犯，
    應從一重依行使偽造私文書罪處斷。(六)其先後數行使偽造私文書行為，時間緊接
    ，犯罪構成要件相同，顯係基於概括之犯意為之，為連續犯，應依刑法第五十六
    條之規定論以一罪。(七)被告所犯的上述行使偽造私文書、傷害二罪，犯意各別，
    行為不一樣，法律規定的犯罪構成要件也不同，應該分別論罪、合併處罰。(八)法
    官審酌：被告沒有犯罪前科，此有被告全國前案紀錄表一件可證，而犯罪所得雖
    然也不多，惟犯罪後飾詞巧辯，造成審判人力的耗費，因而量處稍重之刑如主文
    所示，並定應執行刑。(九)其與共犯於如附表所示八份簽帳單（均二聯式）上偽簽
    之「甲○○」署押，均沒收。
五、據上論斷，應依刑事訴訟法第二百九十九條第一項前段，刑法第二百十條、第二
    百十六條、第三百二十條第一項、第三百三十九條第一項、第二百七十七條第一
    項、第二十八條、第五十五條、第五十六條、第五十一條第五款、第二百十九條
    ，罰金罰鍰提高標準條例第一條前段，判決如主文。
本案經檢察官丁○○偵查起訴，檢察官丙○○到庭執行職務。
中      華      民      國      九十二  年      七      月      四      日
                                      台灣雲林地方法院刑事第一庭
                                              法  官  林  輝  煌
右正本證明與原本無異。
如不服本判決，應於送達後十日內向本院提出上訴狀（須附繕本），上訴於台灣高等
法院台南分院。
告訴人或被害人對於本判決如有不服，而請求檢察官上訴者，其上訴期間之計算以檢
察官收受判決正本之日期為準。
                          書記官  陳  美  華
中      華      民      國      九十二  年      七      月      四      日
附錄本案論罪科刑法條全文：
中華民國刑法
第二百十條
  偽造、變造私文書，足以生損害於公眾或他人者，處五年以下有期徒刑。
第二百十六條
  行使第二百十條至第二百十五條之文書者，依偽造、變造文書或登載不實事項或使
  登載不實事項之規定處斷。
第三百二十條
  意圖為自己或第三人不法之所有，而竊取他人之動產者，為竊盜罪，處五年以下有
  期徒刑、拘役或五百元以下罰金。
  意圖為自己或第三人不法之利益，而竊佔他人之不動產者，依前項之規定處斷。
  前二項之未遂犯罰之。
第三百三十九條
  意圖為自己或第三人不法之所有，以詐術使人將本人或第三人之物交付者，處五年
  以下有期徒刑、拘役或科或併科一千元以下罰金。
  以前項方法得財產上不法之利益或使第三人得之者，亦同。
  前二項之未遂犯罰之。
第二百十九條
  偽造之印章、印文或署押，不問屬於犯人與否，沒收之。
第二百七十七條
  傷害人之身體或健康者，處三年以下有期徒刑、拘役或一千元以下罰金。
  犯前項之罪因而致人於死者，處無期徒刑或七年以上有期徒刑；致重傷者，處三年
  以上十年以下有期徒刑。
附表
┌───┬──────┬───────────────┬────┬───┐
│編  號│  交易日期  │   交   易   商   店          │交易金額│附註  │
│      │（九十一年）│                              │(新台幣)│      │
├───┼──────┼───────────────┼────┼───┤
│一    │六月二十日  │遠東百貨股份有限公司嘉義分公司│    1520│      │
├───┼──────┼───────────────┼────┼───┤
│二    │六月二十日  │遠東百貨股份有限公司嘉義分公司│    1744│      │
├───┼──────┼───────────────┼────┼───┤
│三    │六月二十日  │遠東百貨股份有限公司嘉義分公司│    1946│      │
├───┼──────┼───────────────┼────┼───┤
│四    │六月二十日  │遠東百貨股份有限公司嘉義分公司│    4430│      │
├───┼──────┼───────────────┼────┼───┤
│五    │六月二十日  │YU-ZHANJEWELRYR鈺層銀樓       │   18500│      │
├───┼──────┼───────────────┼────┼───┤
│六    │六月二十日  │桂田通運實業股份有限公司      │     760│      │
├───┼──────┼───────────────┼────┼───┤
│七    │六月二十一日│旺角皮鞋店                    │     590│      │
├───┼──────┼───────────────┼────┼───┤
│八    │六月二十一日│長憶護膚店                    │    5150│      │
└───┴──────┴───────────────┴────┴───┘


司法院資訊處製作；財團法人民間司法改革基金會備份。
